臺灣臺南地方法院交通事件裁定　　　　 96年度交聲字第251號
主管機關　　交通部公路總局嘉義區監理所臺南監理站
受處分人
即異議人　　乙○○
　　　　　　　　　　　樓
上列受處分人因違反道路交通管理處罰條例案件，對於交通部公
路總局嘉義區監理所臺南監理站民國96年4月3日所為之裁決處分
（處分案號：嘉監南字第裁74-M00000000號），聲明異議，本院
裁定如下：
    主  文
異議駁回。
    理  由
一、本件聲明異議意旨略以：受處分人即異議人乙○○被警舉發
    ，於96年3月15日14時40分許，駕駛牌照號碼Y8-708號營業
    小客車，在縣178線24.1公里處，「限速60公里路段，測速
    77公里，超17公里」，並經臺南監理站於96年4月3日依道路
    交通管理處罰條例第40條、第63條第1項第1款及「違反道路
    交通管理事件統一裁罰基準表」之規定，以上開裁決書裁處
    異議人罰鍰新臺幣1千6百元，並記違規點數1點。惟異議人
    認上開處分顯有錯誤，詳述理由如下：96年3月15日14時40
    分，異議人駕駛Y8-708號營業小客車於縣道178上，遭新化
    分局林宏傳警員攔下並舉發聲明人超速行駛，該警員告知異
    議人之時速為77公里，但當時異議人車速維持在50至60公里
    ，且該警員在測速時並未將雷射槍高舉，當時周遭來往的車
    輛也有4至5台，實在無法明確得知其員警所測得是否為異議
    人駕駛之車輛，在加上該警員態度不佳，異議人向其提出疑
    問，該警員語帶不耐，並揚言聲明人如有不滿，可投訴他，
    為此聲明異議。
二、按汽車駕駛人，行車速度，超過規定之最高時速，或低於規
    定之最低時速，除有第43條第1項第2款情形外，處新臺幣1
    千2百元以上2千4百元以下罰鍰，並記違規點數1點。道路交
    通管理處罰條例第40條及第63條第1項第1款定有明文。經查
    ：
(1)、受處分人即異議人乙○○被警舉發，於96年3月15日14時40
    分許，駕駛牌照號碼Y8-708號營業小客車，在縣178線24.1
    公里處，「限速60公里路段，測速77公里，超17公里」之事
    實，有臺南縣警察局96年3月15日南縣警交字第M00000000號
    舉發違反道路交通管理事件通知單（下稱舉發單）附卷可稽
    。
(2)、異議人於本院96年5月10日調查時稱：我從大內往山上鄉方
    向要回家，速度只有50至60公里，後來警察攔截我，並說我
    車速是77公里，開單舉發我，名字還寫錯，我說我沒有超速
    ，警察也不理我，當時我車上有兩人可證明，一位叫周昆賢
    ，一位越南小姐叫「小玉」，不知道她的姓名與地址，她已
    經回越南，今天周昆賢有來。
(3)、證人周昆賢於本院96年5月10日調查時證稱：其與異議人之
    間是朋友關係，當時坐在副駕駛座上，其當時跟異議人講話
    時，有看異議人的車速表，大約50至60公里左右，其沒有看
    到警察持雷射槍對異議人的車輛測速，其看到警察時，警察
    已站到路中間攔車了，其看到警察時，距離大約1百公尺左
    右，後來舉發之警員有將雷射槍的測速結果給異議人看。
(4)、證人即舉發之警員甲○○於本院96年5月10日調查時證稱：
    雷射槍一次只有針對一部車，當時約有三、四部車輛經過，
    但其是針對異議人這部車測速的，當時其以雷射槍測速，測
    距為363.5公尺，測得異議人之車輛時速是77公里，其才攔
    下異議人，並有將雷射槍測速之結果給異議人看，異議人下
    車看後說他有保持限速。當時異議人的車內除了他本身之外
    ，還有兩位乘客，一在前座，一在後座，攔車時，只有異議
    人下車，乘客沒有下車，不確定當時坐在前座是否就是周昆
    賢，但前座是男生，後座是女生。並證稱其所使用的雷射槍
    有經過中央標準局檢驗合格。舉發單上「鄭金興」的姓名寫
    成「劉金興」是其誤載等語。
(5)、查警員甲○○於舉發單上將「鄭金興」的姓名誤載為「劉金
    興」，有上開舉發單可稽，該部分業據臺南縣警察局新化分
    局於96年3月26日以南縣化警四字第0960003117號書函向異
    議人說明係屬誤載，並另副知臺南監理站，請臺南監理站依
    其權責更正在案，有該函影本1紙附卷可稽。又查雷射槍一
    次只鎖定對一部車測速，警員甲○○當時係對異議人所駕駛
    之Y8-708號營業小客車測速，並且是在距離該車363.5公尺
    處即鎖定測速完畢，業據甲○○證述明確，並載於舉發單上
    ，有上開舉發單及雷射槍說明書附卷可稽。證人周昆賢雖證
    稱其當時坐在副駕駛座上與異議人講話時，有看異議人的車
    速表，大約50至60公里左右，惟查其當時既僅距離警員甲○
    ○約1百公尺，而警員甲○○早在距離Y8-708號營業小客車
    363.5公尺處即鎖定測速完畢，證人周昆賢上開證言自不足
    資為對異議人有利之證據。又處理違反道路交通管理事件人
    員，凡執行職務時，均應服裝整齊，儀容端正，態度和藹，
    言語懇切，「違反道路交通管理事件統一裁罰基準及處理細
    則」第4條定有明文。舉發之警察如於舉發之程序上無違法
    之處，縱其言行態度未符合上開原則，亦僅涉及自損警察之
    形象及警察個人風紀管考之問題，尚不能認為舉發無效。
三、綜上所述，異議人之異議為無理由，應予駁回。
四、據上論斷，應依道路交通管理處罰條例第87條第2項、道路
    交通案件處理辦法第19條，裁定如主文。
中　　華　　民　　國　　96　　年　　8　　月　　6 　　日
　　　　　　　　　　　　　　　交通法庭法　官　林勝利
以上正本證明與原本無異
如不服本裁定應於送達後5日內向本院提出抗告狀
      　　　　　　　　　　　　　書記官　陳金堂
中　　華　　民　　國　　96　　年　　8　　月　　6 　　日
